【裁判字號】    92,易,1724
【裁判日期】    921230
【裁判案由】    詐欺
【裁判全文】
臺灣臺中地方法院刑事判決                        九十二年度易字第一七二四號
    公  訴  人  臺灣臺中地方法院檢察署檢察官
    被      告  丁○○
                甲○○
右列被告因詐欺案件，經檢察官提起公訴（九十二年度偵字第九四七七號），本院判
決如左：
    主  文
丁○○連續意圖為自己不法之所有，以詐術使人將本人之物交付，累犯，處有期徒刑
捌月；其餘被訴詐欺得利部分無罪。
甲○○無罪。
    事  實
一、丁○○前因妨害自由案件，經臺灣高等法院以八十一年度上訴字第八二號判決判
    處有期徒刑三月；又因重利及妨害自由案件，經臺灣臺北地方法院以八十一年度
    訴字第二○三五號判決分別判處有期徒刑四月及六月，由臺灣高等法院以八十一
    年度上訴字第二六二九號判決駁回上訴確定；又因侵占案件，經臺灣臺北地方法
    院八十五年度自緝字第一四五號判決判處有期徒刑六月；上開各罪經臺灣高等法
    院以八十七年度聲字第一四三九號裁定定其應執行有期徒刑一年六月，於民國八
    十八年五月十三日縮刑期滿執行完畢。詎其仍不知悔改，竟基於意圖為自己不法
    所有之概括犯意，為催討附表所示之票據債務，趁戊○○急需資金週轉之際，於
    九十一年四月八日下午某時許，與不知情之甲○○一同前往戊○○位在臺中市西
    屯區○○○街十九號地下一樓之二「天工化學工業股份有限公司」，向戊○○訛
    稱可以前開房屋及所在之土地抵押向其借款新臺幣（下同）一百一十萬元，並約
    定利息為每萬元月息四百五十元，三個月為一期，同年四月十二日下午二時即可
    取款等語，致戊○○陷於錯誤，開立誠泰銀行臺中分行甲存帳戶、票號ＩＢ00
    00000號、發票日九十一年七月三十一日、面額一百三十二萬元（含一百一
    十二天利息二十二萬）支票一紙交給丁○○收取，復將上開公司設址之土地、建
    物所有權狀各一份、印鑑證明、印鑑、身分證影本等物交給甲○○辦理抵押權設
    定。丁○○即委由甲○○於同年月十日（公訴人誤載為十一日），委託不知情之
    代書己○○，以丁○○所提供之名義人即不知情之辛○○（另為不起訴處分）為
    抵押權人辦理設定抵押權登記完畢。詎於同年月十二日戊○○卻未獲付款，其到
    期之應付票款並因此發生退票，丁○○竟連續向戊○○誆稱：再開一張欠債切結
    書、汽車讓渡書做為保證，且借用戊○○所有之六Ｌ－三五三○號自用小客車，
    以便迅速駕車前往銀行，就可以代戊○○在當日下午五時前，至票據交換中心辦
    理註銷退票紀錄等語，致戊○○再度陷於錯誤，將切結書、讓渡書、汽車鑰匙交
    給丁○○，詎丁○○取得上開物件後，即駕駛前開自用小客車車揚長而去，戊○○始知受騙。
二、案經戊○○訴由臺灣臺中地方法院檢察署檢察官偵查起訴。
    理  由
壹、有罪部分
  一、訊據被告丁○○固坦承有於右揭時、地，與告訴人就前開不動產辦理抵押權登
      記並收受上開支票，及將告訴人所有之六Ｌ－三五三○號自用小客車駛離等情
      不諱，惟矢口否認有何詐欺犯行，辯稱：伊於八十年時即認識告訴人，因當時
      告訴人成立一家輕質材料工業股份有限公司，招集募股，要伊入十股，金額兩
      百萬元，告訴人交付附表所示之本票及支票做擔保，後來告訴人就跑掉了，之
      後伊於在興和公司遇到告訴人，伊就向告訴人要錢，告訴人說他現在沒有錢還
      ，他只有上開房屋，要伊錢再借他，他才要在上開房屋設定抵押三百萬元給伊
      ，伊答應後，於九十二年四月八日找被告甲○○到告訴人住處鑑價，後來辦理
      抵押權登記時，才發現該房屋已有第一、二順位抵押權，上開房屋剩餘價值不
      足三百萬，伊就沒有在同年月十二日把錢借給告訴人，告訴人說他拿不到錢會
      跳票，伊就向告訴人要欠債切結書、車輛讓渡書做為保證，借告訴人的車到票
      據交換中心替告訴人辦理註銷退票紀錄，但因時間超過就無法註銷，伊當天晚
      上就把車子交給被告甲○○託他還給告訴人云云。然查：
    (一)被告丁○○辯稱：伊是在辦理抵押權登記時才發現前開不動產上已有第一、二
      順位之抵押權登記，所以伊才在四月十二日時不借錢給告訴人云云。惟被告甲○○於偵查中供稱：被告丁○○要伊估告訴人的房子，因伊一直從事不動產之
      鑑價，但伊告訴被告丁○○告訴人有第一、二順位之抵押權人，伊有告訴被告
      丁○○叫告訴人先將第一、二順位的抵押還清，讓被告丁○○為第一順位抵押
      權人，被告丁○○即將辛○○作人頭，因被告丁○○不方便以他的名字作設定
      ，伊於四月十日辦理抵押權登記完畢後，就通知被告丁○○來時將錢交給告訴
      人，但被告丁○○於四月十二日未帶錢來，卻拿出告訴人簽發之附表所示之本
      票三張及支票三張向告訴人要錢，伊才知道被告丁○○要利用伊將告訴人房子
      設定抵押，再向告訴人索款，被告丁○○本來就受託幫別人討債等語（參見臺
      灣臺中地方法院檢察署九十一年度他字第二○五七號偵查卷宗第一一六、一一
      七頁），核與告訴人於本院審理時指述被告丁○○於四月十二日當日才說伊欠
      他錢等情相符（參見本院刑事卷宗九十二年六月二十六日調查筆錄第四頁，本
      院刑事卷宗九十二年十二月十六日審判筆錄第七頁），則被告丁○○答應借款
      予告訴人並辦理抵押權登記之動機即非無疑。
    (二)被告丁○○又於本院審理時辯稱：四月十二日當天，第一、二順位之債權人均
      在場，伊才發現前開不動產價值不夠還給第一、二順位抵押權人之債務，伊要
      求告訴人把前面抵押權塗銷，伊才要把錢借給他云云（參見本院刑事卷宗九十
      二年十一月二十日審判筆錄第六頁），被告甲○○於本院調查時供稱：四月十
      二日當天，第一、二順位抵押權人告訴我們錢的數目，與我們知道的數目不符
      ，三百萬元根本不夠還前面二位設定的金額云云（參見本院刑事卷宗九十二年
      七月七日調查筆錄第四頁）。然證人即乙○○即第一順位抵押權人於本院審理
      時證稱：四月十二日伊並不在場等語（參見本院刑事卷宗九十二年十二月十六
      日審判筆錄第十六頁），證人陳榮峰即第二順位抵押權人庚○○之夫於本院審
      理時證稱：四月十二日告訴人說要還錢給伊，伊就跟告訴人一起到代書事務所
      ，現場有告訴人、被告丁○○、被告甲○○等人，伊沒有進去裏面聽，伊不知
      他們如何談的（參見本院刑事卷宗九十二年十二月十六日審判筆錄第二十頁）
      ，則被告丁○○、甲○○二人辯稱係於四月十二日因第一、二順位抵押權人告
      知，才知第一、二順位抵押權設定數額云云，顯非可採；且被告丁○○已於四
      月十日辦理抵押權登記時，即由被告甲○○處得知前開不動產上有第一、二順
      位抵押權存在，已如前述，而辦理抵押權登記時，不動產權狀上即會記載第一
      、二順位抵押權之額度，則被告丁○○最遲於四月十日時即知前開不動產上已
      有二百十萬元之抵押權債務，然告訴人本身需錢孔急，怎會有二百十萬元去塗
      銷第一、二順位之抵押權，是被告丁○○辯稱：四月十二日係要告訴人將前開
      抵押權塗銷才要借錢云云，實無足採；再者，被告丁○○若不欲借款予告訴人
      ，應於四月十二日約定付款當日將相關辦理抵押權資料及前開誠泰銀行一百三
      十二萬元支票交還告訴人，讓告訴人自行塗銷登記，惟被告丁○○竟未於四月
      十二日付款當日即把相關辦理抵押權資料及前開誠泰銀行支票交還告訴人，且
      在明知告訴人無資力之情況下，反於四月十二日拿出附表所示之本票三張及支
      票三張向告訴人要求返還欠款，則被告丁○○顯係為向告訴人追討上開本票三
      張及支票三張上之欠款，而向告訴人訛稱願意借款，使告訴人陷於錯誤而交付
      前開誠泰銀行一百三十二萬元支票予被告丁○○作為借款之擔保甚明。
    (三)告訴人指稱：被告丁○○稱可在五點前赴票據交換中心辦理註銷退票紀錄，要
      伊速回公司抄退票金額、號碼、明細，又說為爭取時間要伊拿汽車鑰匙交給其
      助理一起去辦，等伊抄資料出來，人、車已不見，伊次日即向臺中市警察局第
      六分局協和派出所報案，被告丁○○知道伊報案才將支票、車輛返還等語，被
      告丁○○則辯稱：因四月十二日告訴人之票據將會退票，金額約三十餘萬元，
      伊自願幫告訴人代墊退票金額，為迅速至銀行辦理，乃由告訴人提供車牌碼六
      Ｌ－三五三○號自用小客車一部交伊代步，且伊替告訴人代墊票款亦須有所擔
      保，故由告訴人簽立欠債切結書及讓渡書各一紙作為擔保，然伊至銀行欲替告
      訴人匯款時已過時效無法更改告訴人退票紀錄，伊遂遣被告甲○○將文件及車
      子交還告訴人，故伊無不法所有意圖云云。然觀諸卷附之欠債切結書（參見臺
      灣臺中地方法院檢察署九十一年度發查字第二五一○號偵查卷宗第十九頁），
      其上記載「本人因積欠債務金額計一百三十二萬元正八千元正，願將本公司車
      號六Ｌ－三五三○抵償部分債（務）（本）人純屬自願，恐說無憑，特此證明
      」，若被告丁○○僅係為擔保告訴人四月十二日到期之票款三十餘萬元，何須
      要求告訴人書立一百三十二萬元之欠債切結書？若僅係作為擔保，何須書立車
      輛讓渡書？且被告丁○○為何不等告訴人一同前往票據交換中心？事畢無法達
      成代墊票款之目的，何不當日立即將車輛親自返還告訴人？足徵被告丁○○係
      以向告訴人詐稱去票據交換中心註銷票據紀錄為由，使告訴人陷於錯誤，而向
      告訴人詐取上開車輛，其確有不法所有之意圖甚明。又告訴人於九十二年四月
      十三日下午四時三十分許，向臺中市警察局第六分局協和派出所報案，有報案
      三聯單一紙在卷可稽（參見臺灣臺中地方法院檢察署九十一年度他字第二○五
      七號偵查卷宗第三十頁），被告甲○○又於偵查中供稱：支票及車子在事發後
      被告丁○○要伊還給告訴人，因被告丁○○知道告訴人要告他等語（參見臺灣
      臺中地方法院檢察署九十一年度他字第二○五七號偵查卷宗第一一七頁），則
      被告丁○○在知悉告訴人採取法律行動後，才將前開誠泰銀行支票及車輛交由
      被告返還，是無法由此事後被動返還之舉動而認被告丁○○無不法所有之意圖
      。另告訴人雖指述係被告丁○○與另一名不詳姓名年籍之助理將上開車輛開走
      ，惟告訴人及公訴人並未就被告丁○○與該名不詳助理間之犯意聯絡加以舉證
      ，自難單憑該名不詳助理將上開車輛開走，即謂被告丁○○與該名不詳助理有
      詐欺之犯意聯絡，附此敘明。
    (四)此外，復有土地登記申請書影本一紙、土地建築改良物抵押權設定契約書影本
      一紙、告訴人開立票額一百三十二萬元之誠泰銀行支票影本一紙、欠債切結書
      影本一紙、汽車讓渡書影本一紙、臺中市警察局第六分局受理刑事案件報案三
      聯單影本一紙臺中市○○區○○段0000－0000地號土地登記謄本影本
      一份、臺中市○○區○○段00000－000建號建物登記謄本影本一紙在
      卷可資佐證，本案事證明確，被告丁○○犯行洵堪定，應依法論科。
  二、被告丁○○詐稱欲借款予告訴人，騙取告訴人前開一百三十二萬元誠泰銀行支
      票，又訛稱要幫告訴人註銷票據紀錄，騙取告訴人前開車輛，核其所為，係犯
      刑法第三百三十九條第一項之詐欺取財罪。被告丁○○先後二次詐欺犯行，時
      間緊接，方法相同，觸犯構成要件相同之罪名，顯係基於概括犯意為之，依連
      續犯規定論以一罪，並依法加重其刑。被告丁○○前因妨害自由案件，經臺灣
      高等法院以八十一年度上訴字第八二號判決判處有期徒刑三月；又因重利及妨
      害自由案件，經臺灣臺北地法院以八十一年度訴字第二○三五號判決分別判處
      有期徒刑四月及六月，由臺灣高等法院以八十一年度上訴字第二六二九號判決
      駁回上訴確定；又因侵占案件，經臺灣臺北地方法院八十五年度自緝字第一四
      五號判決判處有期徒刑六月；上開各罪經臺灣高等法院以八十七年度聲字第一
      四三九號裁定定其應執行有期徒刑一年六月，於八十八年五月十三日縮刑期滿
      執行完畢，此有臺灣高等法院被告全國前案紀錄表及臺灣臺中地方法院檢察署
      刑案資料查註紀錄表附卷可稽，其前受有期徒刑執行完畢，五年內再犯本件有
      期徒刑以上之罪，為累犯，應依法遞加重其刑。爰審酌被告利用告訴人經濟窘
      迫，趁機詐取告訴人財物，雖其事後已將詐得之物返還告訴人，然已造成告訴
      人資金調度上之損害，暨其素行、智識、犯罪手段，犯罪所得，及其犯後未見
      悔意，態度欠佳等一切情狀，量處如主文所示之刑，以資懲儆。
貳、無罪部分：
  一、公訴意旨略以：
    (一)被告甲○○與被告丁○○共同基於為自己不法所有及利益之概括犯意聯絡，趁
      告訴人戊○○急需資金週轉之際，於九十一年四月八日下午某時，一同前往告
      訴人位在臺中市西屯區○○○街十九號地下一樓之二「天工化學工業股份有限
      公司」，被告丁○○向告訴人佯稱可代辦房屋抵押借款，且經被告甲○○估價
      結果，上開房地扣除原有之第一、二順位抵押權債務後，戊○○尚得借款新臺
      幣（下同）一百一十萬元，並約定利息為每萬元月息四百五十元，三個月為一
      期，同年四月十二日下午二時即可取款等語，致戊○○陷於錯誤，開立誠泰銀
      行臺中分行甲存帳戶、票號ＩＢ0000000號、發票日九十一年七月三十
      一日、面額一百三十二萬元（含一百一十二天利息二十二萬）支票一紙交給被
      告丁○○收取，然於同年四月十二日，被告丁○○卻未依約給付借款予告訴人
      ，告訴人到期之應付票款並因此發生退票，被告丁○○竟連續向告訴人誆稱：
      再開一張切結書、讓渡書做為保證，並將汽車鑰匙交給被告甲○○以便迅速駕
      車前往銀行，就可以代其在當日下午五時前，至票據交換中心辦理註銷退票紀
      錄等語，致告訴人再度陷於錯誤，將切結書、讓渡書、汽車鑰匙交給渠等二人
      ，詎被告丁○○、甲○○取得上開物件後即駕車逃逸無蹤，告訴人始知受騙，
      因認被告甲○○此部分涉犯刑法第五十六條、第三百三十九條第一項之連續詐
      欺取財罪嫌等語。
    (二)被告丁○○要求告訴人戊○○在前開不動產設定抵押權，告訴人即將上開公司
      設址之土地、建物所有權狀各一份、印鑑證明、印鑑、身分證影本等物交給被
      告甲○○辦理抵押權設定，旋被告甲○○於同年月十日（公訴人誤載為十一日
      ），委託不知情之代書己○○，以被告丁○○所提供之名義人即不知情之辛○○（業經公訴人為不起訴處分）為抵押權人辦理設定抵押權登記完畢，而取得
      財產上之不法利益，於四月十二日告訴人卻未獲付款，因認被告丁○○、甲○○二人涉犯刑法第三百三十九條第二項之詐欺得利罪嫌等語。
  二、按犯罪事實應依證據認定之，無證據不得認定犯罪事實；又不能證明被告犯罪
      者，應諭知無罪之判決，刑事訴訟法第一百五十四條第二項、第三百零一條第
      一項分別定有明文。次按認定不利於被告之事實，須依積極證據，苟積極證據
      不足為不利於被告事實之認定時，即應為有利於被告之認定，更不必有何有利
      之證據；又事實之認定，應憑證據，如未能發現相當證據，或證據不足以證明
      ，自不能以推測或擬制之方法，以為裁判之基礎，最高法院分別著有三十年上
      字第八一六號、四十年臺上字第八六號判例可資參照。再者，認定犯罪事實，
      所憑之證據，雖不以直接證據為限，間接證據亦包括在內，然無論直接或間接
      證據，其為訴訟上之證明，須於通常一般之人均不致於有所懷疑，而得確信其
      為真實之程度者，始得據之為有罪之認定，倘其證明尚未達到此一程度，而有
      合理性懷疑之存在時，即無從為有罪之認定，此亦有最高法院七十六年臺上字
      第四九八六號判例可資參照。
  三、公訴人認被告甲○○涉犯刑法第三百三十九條第一項詐欺取財罪嫌及被告丁○○、甲○○二人涉犯刑法第三百三十九條第二項之詐欺得利罪嫌，無非係以告
      訴人戊○○之指訴、被告甲○○偵查中之供述，及土地登記申請書、土地建築
      改良物抵押權設定契約書各一份、告訴人開立票額一百三十二萬元之支票、切
      結書、讓渡書等物，為其論據。訊據被告丁○○、甲○○二人均堅詞否認有何
      詐欺犯行，被告丁○○陳稱：伊於九十一年四月間在文心茶行把抵押權資料還
      給告訴人，告訴人事後又說資料掉了，伊就委託律師發函要告訴人自行到律師
      事務所前資料去塗銷等語；被告甲○○陳稱：被告丁○○請伊跟他一起到告訴
      人房屋所在地鑑定房屋價格，伊說上開房屋約有三百萬元之價值，後來伊發現
      上開房屋已設定第一、二順位之抵押權，伊告訴被告丁○○要告訴人先塗銷前
      面二個設定，錢再借給告訴人，伊十二日那天並沒有再到告訴人公司，也沒有
      把告訴人之車子開走，被告丁○○當天通知伊去開車，伊說沒有空，隔天伊才
      開去還給戊○○等語。
  四、然查：
    (一)按當事人得聲請法院調查證據，而法院為發見真實，亦得依職權調查證據，但
      限於維護公平正義或對被告之利益有重大關係之事項為限，修正刑事訴訟法第
      一百六十三條第一、二項定有明文。故法院固得依職權調查證據，但並無蒐集
      證據之義務。蒐集證據乃檢察官或自訴人之職責，事實審法院應以調查證據為
      其主要職責，其調查之範圍，亦以審判中所存在之一切證據為限，案內不存在
      之證據，即不得責令法院為發現真實，應依職權從各方面蒐集證據（最高法院
      九十一年度臺上字第五八四六號判決意旨參照）。公訴人認被告甲○○與被告
      丁○○共同詐取前開一百三十二萬元誠泰銀行支票及前開車輛等情，雖告訴人
      亦指稱被告甲○○有進行鑑價及辦理抵押權登記之動作等語，然此並不能當然
      推論被告甲○○知悉被告丁○○要詐取告訴人財物，且告訴人於偵查中並未指
      稱係被告甲○○將前開車輛開走，告訴人又於本院調查時陳稱：伊把車子鑰匙
      交給被告丁○○及不詳助理，並不是被告甲○○等語（參見本院刑事卷宗九十
      二年六月二十六日調查筆錄第四頁），則公訴人認定被告甲○○與被告丁○○
      一同將上開車輛開走，尚有誤會，另被告甲○○偵查中亦未自白犯罪，公訴人
      復未能就被告甲○○與被告丁○○間之犯意聯絡具體舉證，揆諸前開判決意旨
      ，法院並無蒐集證據之義務，本院依卷內現有資料認公訴人所指被告甲○○詐
      欺取財犯行，尚未達通常一般之人均不致於有所懷疑，而得確信其為真實之程
      度，是被告甲○○此部分詐欺取財犯罪嫌疑顯有不足。
    (二)按詐欺得利罪，須行為人施用詐術，使人陷於錯誤，而得財產上不法利益，始
      足該當；又按「最高限額抵押權」與一般抵押權不同，最高限額抵權係指所有
      人提供抵押物，與債權人訂立在一定金額限度內，擔保現在已發生及將來可能
      發生之債權之抵押權而言，故於最高限額抵押權設定之初，債權人與債務人間
      並不以債權債務關係已確實發生為必要。查告訴人與被告丁○○來所設定之抵
      押權為最高限額抵押權，並非一般抵押權，此為告訴人所不否認（參見本院刑
      事卷宗九十二年十二月十六日審判筆錄第十三頁），則該抵押權所擔保之債權
  是否發生，自應以事後供出借之金錢是否交付或其間是否有債權債務關係發生
      為斷，非謂一經抵押權設定即足徵其擔保之債權已一併發生，且告訴人亦稱被
      告丁○○未依約給借款一百十萬元等語，是該最高限額抵押權擔保之債權並不
      存在，被告丁○○顯未因該最高限額抵押之設定登記即對自訴人取得任何債權
      ，縱被告丁○○事後行使前開抵押權，告訴人亦得向法院提起異議之訴以資救
      濟，前開不動產並不會因被告丁○○行使該抵押權而有遭強制執行之危險，若
      係其他債權人對前開不動產聲請強制執行，被告丁○○依法亦不得參與分配，
      是被告丁○○並未因該抵押權之設定而使其取得任何不法利益，至於前開不動
      產上該抵押權是否塗銷之問題，此亦僅屬債務不履行之民事糾葛，告訴人理應
      循民事訴訟途徑謀求解決，尚難論被告丁○○、甲○○二人以詐欺得利罪名。
  五、綜上所述，本件尚乏積極證據足資證明被告甲○○有詐欺取財及被告丁○○、
      甲○○二人有詐欺得利犯行，且未達通常一般之人均不致於有所懷疑，而得確
      信其為真實之程度者，揆諸前揭條文及判例意旨，尚難僅憑推測或擬制之方法
      ，即遽認被告有罪之論斷。此外，本院復查無其他積極證據足資認定被告甲○○有何公訴人所指之詐欺取財犯行，及被告丁○○、甲○○二人有公訴人所指
      詐欺得利犯行，被告甲○○及丁○○上開犯行既屬不能證明，爰依首揭規定，
      應就此部分諭知被告甲○○及丁○○無罪之判決。
據上論斷，應依刑事訴訟法第二百九十九條第一項前段、第三百零一條第一項，刑法
第五十六條、第三百三十九條第一項、第四十七條，罰金罰鍰提高標準條例第一條前
段，判決如主文。
本案經檢察官丙○○到庭執行職務
中      華      民      國      九十二    年    十二    月      三十    日
                                臺灣臺中地方法院刑事第三庭
                                    審判長法  官 劉錫賢
                                          法  官 黃松竹
                                          法  官 黃裕仁
右正本證明與原本無異。
如不服本判決，應於判決送達後十日內向本院提出上訴狀，上訴於臺灣高等法院臺中
分院( 須附繕本 )。
                                          書記官
中    華    民    國      九十二      年       十二      月     三十一  日
附錄論罪科刑法條
刑法第三百三十九條
意圖為自己或第三人不法之所有，以詐術使人將本人或第三人之物交付者，處五年以
下有期徒刑、拘役或科或併科一千元以下罰金。
以前項方法得財產上不法之利益或使第三人得之者，亦同。
前二項之未遂犯罰之。
附表：
┌──┬──┬─────┬───┬───┬───┬────┬──────┐
│編號│種類│票      號│發票人│發票日│到期日│金額    │付款人      │
├──┼──┼─────┼───┼───┼───┼────┼──────┤
│ 一 │本票│NK0000000 │輕質材│800808│800831│十六萬五│無          │
│    │    │          │料工業│      │      │千元    │            │
│    │    │          │股份有│      │      │        │            │
│    │    │          │限公司│      │      │        │            │
├──┼──┼─────┼───┼───┼───┼────┼──────┤
│ 二 │本票│TH0000000 │戊○○│800814│800819│四十四萬│無          │
│    │    │          │      │      │      │元      │            │
├──┼──┼─────┼───┼───┼───┼────┼──────┤
│ 三 │本票│NK0000000 │輕質材│800831│800831│四十三萬│無          │
│    │    │          │料工業│      │      │五千元  │            │
│    │    │          │股份有│      │      │        ││
│    │    │          │限公司│      │      │        │            │
├──┼──┼─────┼───┼───┼───┼────┼──────┤
│ 四 │支票│LA0000000 │戊○○│800715│無    │二十八萬│陽明山信用合│
│    │    │          │      │      │      │八千元  │作社成功分行│
├──┼──┼─────┼───┼───┼───┼────┼──────┤
│ 五 │支票│JB0000000 │戊○○│800819│無    │二十二萬│華南業銀行民│
│    │    │          │      │      │      │元      │生分行      │
├──┼──┼─────┼───┼───┼───┼────┼──────┤
│ 六 │支票│JB0000000 │戊○○│800819│無    │二十二萬│華南業銀行民│
│    │    │          │      │      │      │元      │生分行      │
└──┴──┴─────┴───┴───┴───┴────┴──────┘


司法院資訊處製作；財團法人民間司法改革基金會備份。
